【裁判字號】    97,易,465
【裁判日期】    970829
【裁判案由】    違反毒品危害防制條例
【裁判全文】
臺灣嘉義地方法院刑事判決        九十七年度易字第四六五號
公  訴  人  臺灣嘉義地方法院檢察署檢察官
被      告  甲○○
                    ）
                    號
上列被告因違反毒品危害防制條例案件，經檢察官提起公訴（九
十七年度毒偵字第一一八一號），因被告於本院準備程序中就被
訴事實為有罪之陳述，經本院合議庭裁定由受命法官獨任以簡式
審判程序審理判決如下：
    主  文
甲○○施用第二級毒品，累犯，處有期徒刑陸月，如易科罰金，
以新臺幣壹仟元折算壹日。
    事  實
一、甲○○前因施用毒品案件，經本院裁定強制戒治後，於民國
    九十二年六月四日停止戒治交付保護管束期滿而執行完畢。
    又因竊盜、施用毒品等案件，分別經本院以九十四年度易字
    第一九一號判決判處有期徒刑一年二月、以九十四年度嘉簡
    字第一○三八號判決判處有期徒刑六月、以九十五年度嘉簡
    字第一七四四號判決判處有期徒刑三月、以九十五年度易字
    第二四六號判決判處有期徒刑七月確定，嗣前二案件經本院
    以九十六年度聲減字第九六八號裁定減刑後應執行有期徒刑
    九月、後二案件則裁定減刑後應執行有期徒刑四月，經接續
    執行於九十六年十月十三日縮刑期滿執行完畢出監。猶不知
    悔改，於上開強制戒治執行完畢後五年內，復基於施用第二
    級毒品安非他命之犯意，於九十六年十二月二十四日前數日
    之某時，在嘉義縣竹崎鄉山區，以鋁箔紙燒烤之方式施用安
    非他命一次。嗣於同年月二十四日下午一時許，在嘉義市○
    區○○路三○四號前為警查獲，並經其同意採尿送驗，結果
    呈安非他命陽性反應。
二、案經嘉義市政府警察局第二分局報告臺灣嘉義地方法院檢察
    署檢察官偵查起訴。
    理  由
一、本件係經被告甲○○於本院準備程序中就被訴事實為有罪之
    陳述，經本院合議庭裁定由受命法官獨任以簡式審判程序加
    以審理，則依據刑事訴訟法第二百七十三條之二、同法第一
    百五十九條第二項之規定，不適用傳聞法則有關限制證據能
    力之相關規定，合先敘明。
二、上開犯罪事實，業據被告坦承不諱，且其於查獲後所排放之
    尿液，經以酵素免疫法（ＥＩＡ）初步篩檢及氣相層析質譜
    法（ＧＣ／ＭＳ）確認鑑定，檢驗結果確呈安非他命之陽性
    反應，有正修科技大學超微量研究科技中心九十七年一月三
    十一日檢驗報告及嘉義市警察局第二分局北門派出所查獲毒
    品案件採集尿液送驗姓名代號對照表各一紙在卷可資佐證（
    見嘉義市政府警察局第二分局嘉市警二偵字第○九七○○○
    三九○五號刑案偵查卷宗第四頁、第五頁）。足認被告上開
    任意性自白與事實相符。本件事證明確，被告犯行堪以認定
    。
三、被告前因施用毒品案件，經本院裁定強制戒治後，於九十二
    年六月四日停止戒治交付保護管束期滿而執行完畢一節，有
    臺灣高等法院被告前案紀錄表在卷可按，又於五年內再犯本
    件施用毒品犯行，依毒品危害防制條例第二十三條第二項規
    定，應依法逕行追訴處罰。而查安非他命為毒品危害防制條
    例第二條第二項第二款所定之第二級毒品，故核被告所為，
    係犯毒品危害防制條例第十條第二項之施用第二級毒品罪。
    被告持有安非他命以施用，其持有之低度行為，應為施用之
    高度行為所吸收，不另論罪。又其前因竊盜、施用毒品等案
    件，分別經本院以九十四年度易字第一九一號判決判處有期
    徒刑一年二月、以九十四年度嘉簡字第一○三八號判決判處
    有期徒刑六月、以九十五年度嘉簡字第一七四四號判決判處
    有期徒刑三月、以九十五年度易字第二四六號判決判處有期
    徒刑七月確定，嗣前二案件經本院以九十六年度聲減字第九
    六八號裁定減刑後應執行有期徒刑九月、後二案件則裁定減
    刑後應執行有期徒刑四月，經接續執行於九十六年十月十三
    日縮刑期滿執行完畢出監一節，亦有上開被告前案紀錄表一
    份在卷可稽，其於受徒刑之執行完畢後，五年以內故意再犯
    本件有期徒刑以上之罪，為累犯，應依法加重其刑。爰審酌
    被告曾因施用毒品經裁定強制戒治及判處徒刑執行完畢，猶
    未知警惕而再犯本案，足見其未徹底戒除施用毒品之惡習，
    惟念及施用毒品本質上係戕害自身健康之行為，尚未嚴重破
    壞社會秩序或侵害他人權益，且被告坦承犯行、犯後態度尚
    屬良好暨其犯罪之動機、目的、手段、智識程度等一切情狀
    ，量處如主文所示之刑，併諭知易科罰金折算標準。
四、據上論斷，應依刑事訴訟法第二百七十三條之一第一項、第
    二百九十九條第一項前段，毒品危害防制條例第十條第二項
    ，刑法第十一條前段、第四十七條第一項、第四十一條第一
    項前段，判決如主文。
本案經檢察官徐鈺婷到庭執行職務。
中    華    民    國  九十七  年    八    月  二十九  日
                  刑事第四庭    法  官  吳育霖
上列正本證明與原本無異。
如不服本判決，應於判決送達後十日內向本院提出上訴狀，上訴
書狀依法應敘述具體理由，如未敘述具體理由者，應於上訴期間
屆滿後二十日內補提理由書於本院（均應附繕本）。告訴人或被
害人如對於本判決不服者，應具備理由請求檢察官上訴，其上訴
期間之計算係以檢察官收受判決正本之日期為準。
中    華    民    國  九十七  年    八    月  二十九  日
                                書記官  林美芳
附錄本案論罪科刑法條：
毒品危害防制條例第十條
施用第一級毒品者，處六月以上五年以下有期徒刑。
施用第二級毒品者，處三年以下有期徒刑。


司法院資訊處製作；財團法人民間司法改革基金會備份。
